臺灣板橋地方法院刑事判決　　　　　　　 94年度易字第826號
公　訴　人　臺灣板橋地方法院檢察署檢察官
被　　　告　甲○○
上列被告因違反毒品危害防制條例案件，經檢察官提起公訴（94
年度毒偵字第2203號）暨同署檢察官移送併案審理（94年度核退
毒偵字第1036號），嗣因被告就被訴事實暨併案事實為有罪之陳
述，本院告知被告簡式審判程序之旨，並聽取當事人之意見後，
裁定改由受命法官獨任依簡式審判程序進行，判決如下：
    主  文
甲○○連續施用第二級毒品，累犯，處有期徒刑伍月，如易科罰
金，以佰元折算壹日。扣案之安非他命吸食器壹組沒收之。
    事  實
一、甲○○前於民國92年間，因詐欺案件，經本院以93年度簡字
    第893 號案件判處有期徒刑三月確定，於94年2 月9 日縮短
    刑期期滿執行完畢（於本案構成累犯）。其又因施用毒品案
    件，經送觀察、勒戒後，認無繼續施用毒品之傾向，由臺灣
    板橋地方法院檢察署檢察官以92年度毒偵字第3987號、92年
    度毒偵緝字第595 號、596 號案件為不起訴處分確定。詎甲
    ○○猶不知悛悔，於93年1 月9 日觀察、勒戒執行完畢釋放
    後，五年內竟又基於施用第二級毒品之概括犯意，於94年4
    月12日，在其位在臺北市三重市○○○路314 巷18號2 樓家
    中（起訴書略載為94年4 月13日13時許，為警採尿前96小時
    內某時，在不詳處所），以將第二級毒品安非他命置放在自
    己臨時組裝而成之玻璃吸食器內，以火燒烤成煙霧後吸食之
    方式，施用第二級毒品安非他命，嗣於同月13日10時30分許
    ，在其上址住處，經其同意搜索，為警當場查獲，並扣得第
    一級毒品海洛因1 包（淨重0.2 公克）及第一級毒品海洛因
    殘渣（量微無法磅秤）之塑膠袋1 個等物，而經檢察官訊問
    完畢即將之限制住居所後釋放。其復承前犯意，於同年月15
    日，在其家中，以同上方式，施用第二級毒品安非他命，嗣
    於同年月16日17時許，在臺北縣三重市○○路○段21巷26號
    2 樓，為警查獲，並扣得其所有之海洛因2 包（淨重0.81公
    克）及安非他命吸食器1 組（甲○○因持有前開第一級毒品
    海洛因而涉犯施用及持有第一級毒品部分，已由檢察官另行
    併案，經本院94年度訴字第642 號案件審理中）。
二、案經臺北縣政府警察局三重分局報告臺灣板橋地方法院檢察
    署檢察官偵查起訴暨同署檢察官移送併案審理。
    理  由
壹、程序方面：
    按本件被告甲○○所犯係死刑、無期徒刑、最輕本刑為三年
    以上有期徒刑以外之罪，其於準備程序就前揭被訴事實暨併
    案事實均為有罪之陳述，經法官告知簡式審判程序之旨，並
    聽取其與公訴人之意見後，本院認適宜改依簡式審判程序進
    行之情形，爰依刑事訴訟法第273 條之1 第1 項、第284 條
    之1 ，由本院合議庭以裁定由受命法官獨任進行簡式審判程
    序，合先敘明。
貳、實體方面：
一、上揭事實，業據被告甲○○於本院審理時坦承不諱。又被告
    先後二次為警查獲時所採其尿液送驗結果，均係呈安非他命
    類陽性反應，此有臺北縣政府警察局三重分局毒品案被移送
    者姓名及代碼對照表二紙（代碼編號分別為：16411 、1734
    0）、 台灣檢驗科技股份有限公司於94年4 月30日分別出具
    之濫用藥物檢驗報告二份（報告編號分別為：CH/2005/4047
    2 、CH/2005/40475）。 此外，復有94年4 月16日之搜索扣
    押筆錄、扣押物品目錄表各乙份、查獲物品照片3 幀存卷可
    稽，及安非他命吸食器1 組扣案可資佐證。且被告前因施用
    毒品案件，經送觀察、勒戒後，認無繼續施用毒品之傾向，
    於93年1 月9 日觀察、勒戒執行完畢釋放，並由臺灣板橋地
  　方法院檢察署檢察官以92年度毒偵字第3987號、92年度毒偵
    緝字第595 號、596 號案件為不起訴處分確定，此有上開不
    起訴處分書、臺灣高等法院被告前案紀錄表各一份在卷可稽
    。綜上所述，被告前曾施用毒品，經觀察、勒戒執行完畢釋
    放後，五年內再犯本件施用第二級毒品安非他命，是本案事
    證明確，被告犯行堪以認定，應依法論科。
二、查安非他命屬於毒品危害防制條例第2 條第2 項第2 款所規
    定之第二級毒品，核被告所為，係犯毒品危害防制條例第10
    條第2 項施用第二級毒品罪。被告持有毒品，復進而施用，
    其持有毒品之低度行為，為施用毒品之高度行為所吸收，不
    另論罪。被告先後二次施用第二級毒品安非他命之犯行，時
    間緊接，所犯構成要件相同，顯係基於概括犯意反覆為之，
    為連續犯，依刑法第56條規定，以一罪論，並加重其刑。至
    起訴意旨固僅論及被告於94年4 月13日13時許，為警採尿前
    96小時內某時，施用第二級毒品安非他命之犯行，漏未論及
    被告其餘犯行，惟業據檢察官移送併辦，且二者間有連續犯
    之裁判上一罪關係，已如前述，該漏未論及之部分應為起訴
    效力所及，本院自應併予審判，附此敘明。又查，被告前於
    92年間，因詐欺案件，經本院以93年度簡字第893 號案件判
    處有期徒刑三月確定，於94年2 月9 日縮短刑期期滿執行完
　　畢，此有前揭前科資料在卷足憑，其受有期徒刑執行完畢，
  　於五年以內再犯本件最重本刑為有期徒刑以上之罪，為累犯
    ，應依刑法第47條規定，加重其刑，並依法遞加重之。審酌
    被告施用毒品，足以戕害其身心，滋生其他犯罪，惡化治安
    ，嚴重損及公益，且被告前犯施用毒品，業經觀察勒戒完畢
    ，竟再為本件施用毒品犯行，顯見其不思悔改，自制力亦顯
  　不佳；惟另考量被告於犯後即能坦承犯行，而其施用毒品行
    為於本質上係屬自我戕害行為，反社會性之程度應屬較低等
    一切情狀，酌情量處如主文所示之刑，併諭知易科罰金之折
    算標準，以資懲儆。又扣案之安非他命吸食器一組，為被告
    所有供其施用第二級毒品所用之物，業據其供明在卷，爰依
    刑法第38條第1 項第2 款規定，宣告沒收。至於前揭二次為
    警查獲時所扣得之海洛因，雖為當場查獲之第一級毒品，屬
    違禁物，惟係被告另涉犯施用第一級毒品案件之重要證物，
    宜由本院另案處理，爰不併予宣告沒收銷燬之，附此陳明。
據上論斷，應依刑事訴訟法第273 條之1 第1 項、第299 條第1
項前段，毒品危害防制條例第10條第2 項，刑法第11條、第56條
、第47條、第41條第1 項前段、第38條第1 項第2 款，判決如主
文。
本案經檢察官徐名駒到庭執行職務。
中　　華　　民　　國　　94　　年　　7 　　月　　29　　日
                  刑事第十四庭法  官  林淑婷
以上判決正本證明與原本無異。
如不服本判決，應於送達後十日內，向本院提出上訴狀。
                              書記官  廖貞音
中　　華　　民　　國　　94　　年　　7 　　月　　29　　日
附錄本判決論罪之法條：
毒品危害防制條例第十條第二項
施用第二級毒品者，處三年以下有期徒刑。
